【裁判字號】    89,上易,711
【裁判日期】    890517
【裁判案由】    違反動產擔保交易法
【裁判全文】
臺灣高等法院臺南分院刑事判決          八十九年度上易字第七一一號        潛
      上  訴  人
      即  被  告  甲  ○  ○
右列上訴人因違反動產擔保交易法案件，不服臺灣臺南地方法院八十九年度易字第八
四號中華民國八十九年一月三十一日第一審判決（起訴案號：臺灣臺南地方法院檢察
署八十八年度偵緝字第一一○八號），提起上訴，本院判決如左：
      主      文
上訴駁回。
      事      實
一、甲○○於民國（下同）八十七年五月六日，以動產擔保交易附條件買賣方式，向
    台北市○○○路○段二號十五樓之裕融企業股份有限公司，購買車牌號碼Ｅ２─
    ９○６６號、引擎號碼ＶＱ00000000之日產牌小客車一輛，為動產擔保
    交易之債務人，雙方約定總價新台幣（下同）九十一萬一千一百四十四元，分四
    十八期給付，自八十七年六月六日起至九十一年五月六日止，每月給付一萬四千
    六百二十八元，價金未付清之前，標的物所有權仍屬於出賣人所有，買受人僅得
    依約占有使用，不得任意遷移或為其他處分，標的物約定存放地點為台南市○區
    ○○○路一段二一七巷三十號五樓甲○○住所。詎甲○○取得標的物之後，僅付
    款至八十八年五月之十二期款，餘款即拒不支付，並將該車輛遷移，致裕融企業
    股份有限公司追索無著，受有損害。
二、案經裕融企業股份有限公司訴請臺灣臺南地方法院檢察署檢察官偵查起訴。
      理      由
一、訊據上訴人即被告甲○○矢口否認有違反動產擔保交易法之犯行，辯稱：伊曾委
    託他人代繳，惟受託人未代繳，伊不知受託人未繳，且車子自原住處遷至台南市
    ○○路○段住處附近，告訴人亦知情，因未詳閱契約內容，致將該車遷移等語。
二、惟查前揭犯罪事實，業據告訴人裕融公司代理人余俊明、劉淑英指訴綦詳，被告
    亦坦承向告訴人購車，並訂立動產擔保交易附條件買賣契約，僅付款至八十八年
    五月，餘款未付等情，並有附條件買賣契約書及動產擔保交易附條件買賣設定登
    記申請書各一紙附卷可稽。被告雖辯稱：於八十八年十月十三日一次補繳四期欠
    款等語，提出匯款四紙為證，並為告訴人不否認，惟被告於八十八年六月起未依
    約繳交第十三期分期款時，即將車子遷移新址，已實質上致生損害於告訴人，妨
    害告訴人公司追回車輛之權利。被告雖然一再辯稱：有告知告訴人車子遷移新址
    云云，然為告訴人堅決否認，若被告將車輛遷移事先告知告訴人，告訴人當無可
    能遲至八十八年十月十九日始於台南市○○路查獲本案車輛之理，足證被告所辯
    ，顯難採信，是被告違反動產擔保交易法犯行，事證明確，堪以認定。
三、被告於分期付款未繳清前竟意圖不法之利益，將動產抵押標的物遷移，核其所為
    ，係犯動產擔保交易法第三十八條之罪。原審審酌被告之品行、犯罪之動機、目
    的、手段、所生危害等一切情狀，並適用動產擔保交易法第三十八條、刑法第十
    一條前段、第四十一條、罰金罰鍰提高標準條例第一條前段、第二條規定，量處
    拘役三十日，復依法諭知如易科罰金以三百元折算一日之折算標準。本院經核原
    判決，認事用法，均無不合，量刑亦屬妥適。被告上訴意旨，仍執陳詞否認犯罪
    ，並指摘原判決不當，為無理由，應予駁回。
四、據上論斷，應依刑事訴訟法第三百六十八條，判決如主文。
本案經檢察官劉欽銘到庭執行職務。
中  華  民  國      八  十  九      年      五      月      十  七      日
                                臺灣高等法院臺南分院刑事第五庭
                                    審判長法官  茆    臺    雲
                                          法官  曾    平    杉
                                          法官  蔡    長    林
右正本證明與原本無異。
不得上訴。
                                    法院書記官  李    培    薇
中  華  民  國      八  十  九      年      五      月      十  八    日
附錄本案論罪科刑法條全文
動產擔保交易法第三十八條：動產擔保交易之債務人，意圖不法之利益，將標的物遷
                          移、出賣、出質、移轉、抵押或為其他處分，致生損害
                          於債權人者，處三年以下有期徒刑、拘役或科或併科六
                          千元以下之罰金。


司法院資訊處製作；財團法人民間司法改革基金會備份。
